臺灣板橋地方法院交通事件裁定　　　　94年度交聲字第1308號
原處分機關　交通部公路總局臺北區監理所
異　議　人
即受處分人　甲○○
上列受處分人因違反道路交通管理處罰條例事件，對於交通部公
路總局臺北區監理所中華民國94年7 月1 日所為之處分（原處分
案號：北監自裁字第裁40-Z00000000號），聲明異議，本院裁定
如下：
    主  文
異議駁回。
    理  由
一、按汽車駕駛人於行駛道路時，使用手持式行動電話進行撥接
    或通話者，處新臺幣（下同）三千元罰鍰，道路交通管理處
    罰條例第31條之1 第1 項定有明文。
二、本件異議人即受處分人甲○○於民國94年5 月4 日下午1 時
    8 分許，駕駛車牌號碼Q5-9062 號自用小客貨車，途經國道
    一號公路南下高架21.1公里處時，因駕駛汽車行駛中持行動
    電話撥接，而為內政部警政署國道公路警察局第一警察隊警
    員乙○○以受處分人駕駛汽車有違反道路交通管理處罰條例
    第31 條 之1 第1 項規定之行為，當場攔停製單舉發，受處
    分人當場拒絕簽收該舉發通知單，並由填單警員載明「拒絕
    簽收」字樣，依違反道路交通管理事件統一裁罰基準及處理
    細則第11 條 第1 項第1 款規定視為已收受，嗣受處分人向
    原處分機關提出申訴，經原處分機關函請舉發單位調查結果
    ，仍認受處分人有上述違規行為，原處分機關乃依道路交通
    管理處罰條例第31條之1 第1 項、違反道路交通管理事件統
    一裁罰基準表之規定，於94年7 月1 日裁處受處分人罰鍰三
    千元。
三、訊據受處分人甲○○固不否認於上揭時、地有駕駛汽車為警
    攔停之事實，惟矢口否認有前述違規行為，辯稱：伊根本未
    於車輛行進間使用行動電話，且伊平日隨身使用之電話門號
    為0000000000、0000000000，於遭舉發時段前後均未有使用
    紀錄，而當時伊獨自一人於車上，也無其他行動電話，警方
    執意舉發，令人難以信服云云。然查，受處分人駕駛汽車於
    前揭時地違規使用手持式行動電話而經舉發等情，業據證人
    即目睹受處分人駕駛汽車違規行駛之警員乙○○於本院94年
    8 月17日調查時，以具結擔保其供述之真實性，並在負擔偽
    證罪之處罰心理下證稱：當天伊是帶班小隊長，與警員高岳
    邦忠一起執行勤務，高岳邦忠擔任駕駛，伊坐於副駕駛座，
    受處分人是駕駛汽車行駛於外線車道，伊等自內線車道超車
    時，高岳邦忠看到受處分人有使用手機的動作，伊跟著也轉
    頭向右查看，也看到受處分人用左手拿手機放在耳邊，伊等
    就請受處分人在外線路肩停車，請其出示證件，並告知違規
    情形，當場受處分人有否認使用手機，但伊與高岳邦忠都有
    看到其使用手機，而且在受處分人車上也有看到有手機可供
    其使用；受處分人駕駛之汽車雖緊閉車窗，但是伊從內側車
    道超車時，可以看到駕駛人的動作，伊確定駕駛人有用手拿
    手機靠在耳邊的動作就會舉發，如果有駕駛人有托腮的動作
    ，伊等也會刻意去判斷是否有手機在手中，以避免誤判可能
    等語。按證人乙○○乃為原處分機關所認定受處分人有前開
    駕駛汽車違規行為之原證人，其並到庭在本院法官面前以言
    詞供述本件訴訟上之待證事實–即受處分人有前開違規事實
    ，本院由其上述證述已得有受處分人確有上開違規行為之心
    證，且於本件卷存證據資料內並無任何積極證據足以證明證
    人乙○○上開證詞係屬虛偽，亦無足以令人顯信乙○○之證
    述為不可採之品性證據或前科證據存在，本院自不得僅以證
    人係本件製單舉發之員警而全盤抹煞其在訴訟上所具有之原
    證人資格，而受處分人復無舉出或聲請本院調查任何對其有
    利之證據，以使本院對證人所供述受處分人違規之行為產生
    任何合理之懷疑。至於受處分人雖另以其所使用之手機門號
    係0000000000、0000000000，並提出通訊明細各一件置辯，
    惟受處分人使用之手機門號是否僅此二組，已有可疑，況且
    駕駛人於駕駛汽車行駛道路時，一有使用手持式行動電話進
    行撥接，即違反規定，縱屬撥接中因故未有通話結果之事實
    ，甚至是按錯鍵，根本不曾有效撥號或收話，亦已難辭規定
    違反之責任。是受處分人雖以前開情詞為辯，但尚難遽為對
    其有利事實之認定，本件事證明確，受處分人有上述違規行
    為洵堪認定。
四、綜上所述，受處分人確有駕駛汽車於行駛道路時，使用手持
    式行動電話撥接之違規行為，從而原處分機關依道路交通管
    理處罰條例第31條之1 第1 項、違反道路交通管理事件統一
    裁罰基準表之規定，裁處受處分人罰鍰三千元，核無違誤，
    本件受處分人之異議為無理由，自應將其異議駁回。
據上論斷，應依道路交通案件處理辦法第19條，裁定如主文。
中　　華　　民　　國　　94　　年　　9 　　月　　30　　日
                    交通法庭  法　官  張江澤
以上正本證明與原本無異。
如不服本裁定，應於送達後5日內，向本院提出抗告狀。
                              書記官  林怡秀
中　　華　　民　　國　　94　　年　　9 　　月　　30　　日
